【裁判字號】    89,訴,943
【裁判日期】    891214
【裁判案由】    毒品危害防制條例等
【裁判全文】
臺灣臺北地方法院刑事判決                          八十九年度訴字第九四三號
    公  訴  人  臺灣臺北地方法院檢察署檢察官
    被      告  甲○○
    被      告  乙○○
右列被告因毒品危害防制條例案件，經檢察官提起公訴（八十九年度偵字第五六二三
、九一七四、九六二三號），本院判決如左：
    主      文
甲○○連續轉讓第二級毒品，處有期徒刑捌月；扣案ＭＤＭＡ陸顆半、大麻煙貳支（
合計煙捲重零點肆公克）均沒收並銷燬之。
乙○○連續販賣第二級毒品，累犯，處有期徒刑伍年貳月；扣案第二級毒品ＭＤＭＡ
壹佰顆、大麻煙草壹包（淨重壹拾玖點零伍公克）、大麻煙絲貳盒（淨重參拾捌點壹
公克）、大麻煙壹拾支（合計煙捲重貳點陸參公克）均沒收並銷燬之，捲煙器壹支、
捲煙紙貳捲、帳單肆張均沒收；犯罪所得新台幣貳萬貳仟伍佰元，沒收之，如全部或
一部不能沒收時，以其財產抵償之。
    事      實
一、甲○○與乙○○係朋友，甲○○明知ＭＤＭＡ（俗稱快樂丸）及大麻係屬第二級
    毒品，不得非法販賣、轉讓、施用及持有，竟因欲追求乙○○，基於轉讓ＭＤＭ
    Ａ及大麻之概括犯意，自民國八十八年十月間起，至八十九年一月中旬，在台北
    市市○○道一Ｏ二號朱利安娜ＰＵＢ俱樂部等地，無償轉讓ＭＤＭＡ及大麻煙予
    乙○○施用三次；復因乙○○向其表示要回中部，在中部購買大麻不方便，為施
    用方便，請先代為購買，甲○○遂於八十九年一月十九日至二十三日間之某一日
    ，在不詳地點，向不詳年籍、姓名綽號「亞克」之成年男子，以新台幣（下同）
    一萬八千元價格購買二盎司之大麻後，再以原價，在台北市市○○道一Ｏ二號朱
    利安娜ＰＵＢ俱樂部前，轉讓予乙○○。嗣於八十九年五月四日，乙○○供出大
    麻來源為甲○○，經乙○○約出，警方於同日十七時五十分許，在台北市○○○
    路十四號前，查獲甲○○，並在其左腳襪子內扣得ＭＤＭＡ三顆。警員隨即於同
    日二十三時三十分許，在台北縣中和市○○路○段一二六號二樓其辦公室之辦公
    桌抽屜內起獲ＭＤＭＡ三顆半。另於八十九年五月十日，甲○○供出ＭＤＭＡ來
    源為丙○○，經甲○○約出，警方於同日十八時許，在台北市○○○路○段一五
    二巷口前，查獲丙○○，並在其身上扣得ＭＤＭＡ十顆。
二、乙○○於八十七年間曾因竊盜案件經法院判處有期徒刑九月，於八十八年一月十
    日縮刑期滿執行完畢；仍不知悔改，基於意圖販賣第二級毒品大麻及ＭＤＭＡ牟
    利之概括犯意，以Ｚ000000000號行動電話作為販賣聯絡工具，自八十
    九年一月中旬某日起至同年三月十三日止，先後在台北市及台中市之ＰＵＢ俱樂
    部，向甲○○、綽號「小玫」（或「陳姐」）之不詳姓名女子、綽號「二呆」之
    不詳姓名男子購買大麻及ＭＤＭＡ，大麻係以一盎司九千元之價格購買，ＭＤＭ
    Ａ係以一顆二百五十元至四百元不等之價格購買；乙○○取得甲○○代其購買二
    盎司大麻後，隨即返回其台中市○區○○○街九十七號二樓之七租住處，將大麻
    加入香煙絲捲成大麻煙，每盎司捲成約三百支大麻煙，再持往台中市○○路一帶
    ＰＵＢ俱樂部，先後多次以每支大麻煙二百五十元之價格，及每顆ＭＤＭＡ三百
    五十元至五百元之價格，販賣予ＰＵＢ俱樂部之人，共計賣出二萬二千五百元；
    嗣於八十九年三月十三日七時許，在台北市○○○路二五九巷口，為警查獲，並
    在其身上扣得大麻煙草壹包（淨重一九．０五公克）、大麻煙絲貳盒（淨重三八
    ．一公克）、大麻煙壹拾支（合計煙捲重二．六三公克）、ＭＤＭＡ一百顆、捲
    煙器一組、捲煙紙二捲、及帳單四張。
三、案經台北市政府警察局大安、松山分局報告臺灣臺北地方法院檢察署檢察官偵查
    起訴。
    理      由
一、訊據被告甲○○坦承代乙○○購買二盎司之大麻，否認送ＭＤＭＡ及大麻煙予乙○○施用；本院查，甲○○為追求乙○○，送ＭＤＭＡ及大麻煙予黃女施用三次
    及代乙○○購買二盎司大麻，業據乙○○於本院調查時供述甚詳；第查甲○○於
    八十九年五月廿四日檢察官偵訊時並已坦承曾送大麻予乙○○施用；本件被告甲○○於本院審理理翻異前詞，無非係卸之詞，不足採信；渠連續轉讓第二級毒品
    ＭＤＭＡ及大麻予乙○○之犯行，事證明確，應依法論科。
二、訊據被告乙○○矢口否認販賣ＭＤＭＡ及大麻，辯稱：警訊筆錄不實在云云。本
    院查被告於警訊時已坦承右揭犯行；第查被告於警訊時並供稱扣案之帳冊所記數
    字尾數有Ｍ字，即為販賣ＭＤＭＡ及大麻所得之金錢（詳八十九年度偵字第五六
    二三號第四頁背面），核對扣案之帳冊自八十九一月廿七日起，至同年三月十日
    止，數字尾數有Ｍ字共有十四筆，合計貳萬貳仟伍佰元（詳八十九年度偵字第五
    六二三號第六頁至九頁，分別用二種月曆本記）；此外，並在乙○○身上扣得大
    麻煙草壹包（淨重一九．０五公克）、大麻煙絲貳盒（淨重三八．一公克）、大
    麻煙壹拾支（合計煙捲重二．六三公克）、ＭＤＭＡ一百顆、捲煙器一組、捲煙
    紙二捲、及帳單四張。綜上，本件事證明確，被告乙○○上開所辯均屬卸責之詞
    ，不足採信；渠販賣ＭＤＭＡ及大麻之犯行，應依法論科。
三、核被告甲○○所為，係犯毒品危害防制條例第八條第二項之轉讓第二級毒品罪；
    被告持有毒品之低度行為，應為轉讓之高度行為吸收，屬實質上一罪關係，不另
    論罪；其先後多次犯行，時間緊接，罪名與構成要件相同，顯係基於概括犯意而
    為，應依連續犯規定以一罪論，並加重其刑。另查被告甲○○供出ＭＤＭＡ來源
    而查獲丙○○，應依毒品危害防制條例第十七條規定減輕其刑，先加後減。另公
    訴人認被告甲○○代乙○○向綽號「亞克」之成年男子，購買二盎司之大麻，係
    涉有毒品危害防制條例第四條第二項之運輸、販賣第二級毒品罪嫌。然查被告甲○○於警訊時及偵審中均稱：代乙○○向「亞克」之成年男子調取二盎司之大麻
    ，伊並沒有賺錢等語；另被告乙○○於警訊時及偵審中亦均未供承甲○○代其購
    買之二盎司之大麻有牟利之情事，自難認被告甲○○有販賣大麻之犯行，因起訴
    事實均屬同一，爰變更起訴法條。爰審酌被告甲○○犯罪之動機、目的、手段、
    素行、智識程度、所生危害及犯罪後之態度等一切情狀，量處如主文所示之刑。
    扣案之ＭＤＭＡ陸顆半、大麻煙貳支（合計煙捲重零點肆公克）均係第二級毒品
    ，應依毒品危害防制條例第十八條第一項前段沒收並銷燬之。另被告甲○○無償
    轉讓ＭＤＭＡ及大麻煙予乙○○施用三次，起訴書雖僅載明甲○○無償轉讓大麻
    煙予乙○○一支，然未起訴部分與已起訴部分具有連續犯之裁判上一罪關係，而
    為起訴之效力所及，本院應得併予審究，附此敘明。
四、核被告乙○○所為，係犯毒品危害防制條例第四條第二項販賣第二級毒品罪。被
    告持有毒品之低度行為，應為販賣之高度行為吸收，屬實質上一罪關係，不另論
    罪。又其先後多次販賣第二級毒品犯行間，時間緊接，罪名與所犯構成要件相同
    ，顯係基於概括犯意為之，應依刑法第五十六條連續犯之規定以一罪論，並加重
    其刑。查被告乙○○有如事實欄所述之犯罪科刑及執行情形，有臺灣高等法院檢
    察署刑案紀錄簡覆表一件在卷可徵，渠於五年內再犯本件有期徒刑以上之罪，係
    為累犯，應遞加重其刑。另查被告乙○○供出大麻來源而查獲甲○○，應依毒品
    危害防制條例第十七條規定減輕其刑，先加後減。爰審酌被告販毒營利之犯罪動
    機、目的、散播毒品所生之危害，犯罪後於警訊中一度坦承不諱，嗣後始矢口否
    認之態度等一切情狀，量處如主文所示之刑，以示懲儆。另扣案之第二級毒品Ｍ
    ＤＭＡ壹佰顆、大麻煙草壹包（淨重壹拾玖點零伍公克）、大麻煙絲貳盒（淨重
    參拾捌點壹公克）、大麻煙壹拾支（合計煙捲重貳點陸參公克），係屬毒品危害
    防制條例第二條第二項第二款所規範第二級毒品之列，應依同條例第十八條第一
    項前段規定，併予宣告沒收銷燬之；另扣案捲煙器壹支、捲煙紙貳捲、帳單肆張
    均係被告所有，且供犯罪所用之物，爰依法宣告沒收；再被告販賣毒品所得貳萬
    貳仟伍佰元，被告帳冊記載明確，雖未扣案，亦應依同條例第十九條第一項宣告
    沒收之，如全部或一部不能沒收時，以其財產抵償之。至公訴意旨另以被告乙○○自八十八年十月間起至八十九年一月中旬上，另涉有運輸、販賣第二級毒品罪
    嫌；自八十九年一月中旬起至八十九年三月十三日止，另涉有運輸第二級毒品罪
    嫌。訊之被告乙○○矢口否認上述期間有販賣ＭＤＭＡ及大麻之犯行；依查扣之
    帳冊並無記載被告自八十八年十月間起至八十九年一月中旬上，有金錢交易所得
    之記載；另查被告持有ＭＤＭＡ及大麻係為販賣，並非為運輸；此外，本院復查
    無其他積極證據，足認上述期間，有運輸、販賣ＭＤＭＡ及大麻之犯行，此部分
    犯罪尚屬不能證明，公訴人認此部分與前開論罪部分有連續犯之裁判上一罪關係
    ，爰不另為無罪之諭知。
據上論斷，應依刑事訴訟法第二百九十九條第一項前段、第三百條，毒品危害防制條
例第四條第二項、第八條第二項、第十七條、第十八條第一項前段、第十九條第一項
，刑法第十一條、第五十六條、第四十七條，判決如主文。
本案經檢察官劉成焜到庭執行職務
中      華      民      國      八十九      年     十二    月   十四    日
                                      臺灣臺北地方法院刑事第六庭
                                          法  官    梁耀鑌
右正本證明與原本無異。
如不服本判決，應於判決送達後十日內向本院提出上訴狀 (應附繕本) ，上訴於
臺灣高等法院。
                                          書記官    梁淑時
中      華      民      國      八十九      年     十二    月   十八    日
附錄本案論罪科刑法條全文
毒品危害防制條例第四條
製造、運輸、販賣第一級毒品者，處死刑或無期徒刑；處無期徒刑者，得併科新台幣
一千萬元以下罰金。
製造、運輸、販賣第二級毒品者，處無期徒刑或七年以上有期徒刑，得併科新台幣七
百萬元以下罰金。
製造、運輸、販賣第三級毒品者，處五年以上有期徒刑，得併科新台幣五百萬元以下
罰金。
製造、運輸、販賣專供製造或施用毒品之器具者，處一年以上七年以下有期徒刑，得
併科新台幣一百萬元以下罰金。
前四項之未遂犯罰之。
毒品危害防制條例第八條第二項
轉讓第二級毒品者，處五年以下有期徒刑，得併科新台幣七十萬元以下罰金。


司法院資訊處製作；財團法人民間司法改革基金會備份。
